臺灣宜蘭地方法院刑事判決　　　　　　　100年度訴字第324號
公　訴　人　臺灣宜蘭地方法院檢察署檢察官
被　　　告　練家豪
上列被告因違反毒品危害防制條例案件，經檢察官提起公訴（10
0年度毒偵字第406號），本院合議庭裁定適用簡式審判程序，爰
不經通常程序判決如下：
    主  文
練家豪施用第一級毒品，累犯，處有期徒刑捌月。扣案之第一級
毒品海洛因壹包（驗畢餘重零點零玖肆零公克）沒收銷燬之。又
施用第二級毒品，累犯，處有期徒刑肆月。扣案之吸食器壹組沒
收。應執行有期徒刑玖月。扣案之第一級毒品海洛因壹包（驗畢
餘重零點零玖肆零公克）沒收銷燬之。扣案之吸食器壹組沒收。
    犯 罪 事 實
一、練家豪前因施用毒品案件，經臺灣板橋地方法院以94年度毒
    聲字第1750號裁定送觀察勒戒，因認有繼續施用毒品之傾向
    ，經以95年度毒聲字第1066號裁定令入戒治處所施以強制戒
    治，於民國96年5月25日期滿。又因違反槍砲彈藥刀械管制
    條例案件，經臺灣高等法院以95年度上訴字第4823號判決判
    處有期徒刑3年4月確定，於96年5月25日入監執行，於99年1
    月17日縮短刑期假釋出監，並於99年10月24日縮刑期滿執行
    完畢。詎仍不知悔改，又分別基於施用第一級毒品海洛因及
    第二級毒品甲基安非他命之犯意，先於99年12月15日中午某
    時，在其位於宜蘭縣冬山鄉○○路○段35巷15號之住處，以
    將第二級毒品甲基安非他命置入吸食器燒烤之方式，施用第
    二級毒品甲基安非他命1次。隨後又於同日某時，在其同上
    址之住處，以將海洛因置入針筒內注射之方式，施用第一級
    毒品海洛因1次。嗣於99年12月15日晚間6時54分許，在宜蘭
    縣羅東鎮○○街27號前為警查獲，並扣得第一級毒品海洛因
    1包（淨重0.0960公克，驗畢餘重0.0940公克）及吸食器1組
    。
二、案經宜蘭縣政府警察局羅東分局報請臺灣宜蘭地方法院檢察
    署檢察官偵查起訴。
    理  由
一、上開犯罪事實，業據被告於本院審理時坦承不諱，且被告於
    99年12月15日經警採尿送驗結果，確呈嗎啡及安非他命類陽
    性反應，此有慈濟大學濫用藥物檢驗中心檢驗總表、尿液編
    號對照表在卷可稽，並有第一級毒品海洛因1包及吸食器1組
    扣案可資參佐。而扣案之毒品經送檢驗之結果，含第一級毒
    品海洛因成分（淨重0.0960公克，驗畢餘重0.0940公克），
    此有交通部民用航空局航空醫務中心毒品鑑定書在卷可按，
    核均與被告前開任意性自白之事實相符，自堪信為真實。查
    被告前因施用前因施用毒品案件，經臺灣板橋地方法院以94
    年度毒聲字第1750號裁定送觀察勒戒，因認有繼續施用毒品
    之傾向，經以95年度毒聲字第1066號裁定令入戒治處所施以
    強制戒治，於96年5月25日期滿，有臺灣高等法院被告前案
    紀錄表在卷可按，本件事證明確，被告犯行堪以認定，應依
    法論科。
二、核被告所為，係犯毒品危害防制條例第10條第1項、第2項之
    施用第一級、第二級毒品罪。其施用第一級毒品海洛因及第
    二級毒品甲基安非他命前持有第一級毒品海洛因及第二級毒
    品甲基安非他命之低度行為，分別為其施用毒品之高度行為
    所吸收，均不另論罪。被告所犯上開2罪，犯意各別，行為
    互殊，應分論併罰。查被告前因違反槍砲彈藥刀械管制條例
    案件，經臺灣高等法院以95年度上訴字第4823號判決判處有
    期徒刑3年4月確定，於96年5月25日入監執行，於99年1月17
    日縮短刑期假釋出監，並於99年10月24日縮刑期滿執行完畢
    ，有卷附臺灣高等法院被告前案紀錄表可按，其受有期徒刑
    之執行完畢後，5年內故意再犯本件有期徒刑以上之罪，為
    累犯，依法加重其刑。爰審酌被告施用毒品之行為對於自己
    及社會所造成之危害程度非輕，且經觀察勒戒及強制戒治後
    ，仍難抑毒癮，再度施用毒品，惟念其犯後坦承犯行，態度
    尚稱良好等一切情狀，分別量處如主文所示之刑，並定其應
    執行之刑。扣案之第一級毒品海洛因1包（驗畢餘重0.0940
    公克）係查獲之第一級毒品，應依毒品危害防制條例第18條
    第1項前段之規定，諭知沒收銷燬之。扣案之吸食器1組，為
    被告所有供其施用第二級毒品所用之物，業據被告供陳在卷
    ，應依刑法第38條第1項第2款之規定宣告沒收之。至被告供
    陳用以注射海洛因所用之注射針筒1支，並未扣案，顯已滅
    失，爰不另為沒收之諭知，附此敘明。
據上論斷，應依刑事訴訟法第273條之1、第299條第1項前段，毒
品危害防制條例第10條第1項、第2項、第18條第1項前段，刑法
第11條前段、第47條第1項、第51條第5款、第38條第1項第2款，
判決如主文。
本案經檢察官劉惟宗到庭執行職務
中    華    民    國   100    年    9     月    7     日
                  刑事第四庭法  官  鄭貽馨
以上正本證明與原本無異。
如不服本判決應於收受送達後十日內向本院提出上訴書狀，並應
敘述具體理由；其未敘述上述理由者，應於上訴期間屆滿後二十
日內向本院補提理由書(均須按他造當事人之人數附繕本)「切勿
逕送上級法院」。
                            書記官  高雪琴
中    華    民    國   100    年    9     月    7     日
附錄本案論罪科刑法條全文：
毒品危害防制條例第10條
施用第一級毒品者，處6月以上5年以下有期徒刑。
施用第二級毒品者，處3年以下有期徒刑。